Inventaris van de archieven van de Arrondissementsrechtbank te 's-Gravenhage (1958) 1980-1989 (1996) en het Parket van de Officier van Justitie te 's-Gravenhage 1980-1989
Nationaal Archief, Den Haag
- Arrondissementsrechtbank te ’s-Gravenhage, I
  - Stukken over afzonderlijke onderwerpen m.b.t. de rechtspraak, 2
    - Strafzaken, 2.1
      - Enkel - en Meervoudige kamers, 2.1.1
        - Dossiers van strafzaken, welke zijn behandeld op de zittingen door de rechters van de meervoudige - of enkelvoudige kamer(s), 1980 - 1989; 5-380; 376 pakken
          - 1985 parketnrs. 5001 - 5300, 101
            Openbaarheid beperkt tot 01-01-2061
          - 1985 parketnrs. 5301 - 5742, 102
          - 1985 parketnrs. 5743 - 6500, 103
          - 1985 parketnrs. 6501 - 6980, 104
          - 1985 parketnrs. 6981 - 7450, 105
          - 1985 parketnrs. 7451 - 7941, 106
          - 1985 parketnrs. 7942 - 8098, 107
          - 1985 parketnrs. 8099 - 8600, 108
          - 1985 parketnrs. 8601 - 9000, 109
          - 1985 parketnrs. 9001 - 9600, 110
          - 1985 parketnrs. 9601 - 10150, 111
          - 1985 parketnrs. 10151 - 10450, 112
          - 1985 parketnrs. 10451 - 10780, 113
          - 1985 parketnrs. 10781 - 11150, 114
          - 1985 parketnrs. 11151 - 11575, 115
          - 1985 parketnrs. 11576 - 11840, 116
          - 1985 parketnrs. 11841 - 12150, 117
          - 1985 parketnrs. 12151 - 12609, 118
          - 1985 parketnrs. 12610 - 12820, 119
          - 1985 parketnrs. 12821 - 13163, 120
          - 1985 parketnrs. 13164 - 13582, 121
          - 1985 parketnrs. 13583 - 14009, 122
          - 1985 parketnrs. 14010 - 14494, 123
          - 1985 parketnrs. 14495 - 14899, 124
          - 1985 parketnrs. 14900 - 15144, 125
          - 1985 parketnrs. 15145 - 15512, 126
          - 1985 parketnrs. 15513 - 15984, 127
          - 1985 parketnrs. 15985 - 16350, 128
          - 1985 parketnrs. 16351 - 16800, 129
          - 1985 parketnrs. 16801 - 17483, 130
          - 1985 parketnrs. 17484 - 18087, 131
          - 1985 parketnrs. 18088 - 18455, 132
          - 1985 parketnrs. 18456 - 19000, 133
          - 1985 parketnrs. 19001 - 19430, 134
          - 1985 parketnrs. 19431 - 19790, 135
          - 1985 parketnrs. 19791 - 20175, 136
          - 1985 parketnrs. 20176 - 20650, 137
          - 1985 parketnrs. 20651 - 20999, 138
          - 1985 parketnrs. 21000 - 21285, 139
          - 1985 parketnrs. 21286 - 21835, 140
          - 1985 parketnrs. 21836 - 22325, 141
          - 1985 parketnrs. 22326 - 22725, 142
          - 1985 parketnrs. 22726 - 23208, 143
          - 1985 parketnrs. 23209 - 23490, 144
          - 1985 parketnrs. 23491 - 23990, 145
          - 1985 parketnrs. 23991 - 24330, 146
          - 1985 parketnrs. 24331 - 24456, 147
          - 1986 parketnrs. 5001 - 5410, 148
            Openbaarheid beperkt tot 01-01-2062
          - 1986 parketnrs. 5411 - 5780, 149
          - 1986 parketnrs. 5781 - 6155, 150
          - 1986 parketnrs. 6156 - 6540, 151
          - 1986 parketnrs. 6541 - 7040, 152
          - 1986 parketnrs. 7041 - 7535, 153
          - 1986 parketnrs. 7536 - 7870, 154
          - 1986 parketnrs. 7871 - 8370, 155
          - 1986 parketnrs. 8371 - 8815, 156
          - 1986 parketnrs. 8816 - 9415, 157
          - 1986 parketnrs. 9416 - 9615, 158
          - 1986 parketnrs. 9616 - 9865, 159
          - 1986 parketnrs. 9866 - 10265, 160
          - 1986 parketnrs. 10266 - 10580, 161
          - 1986 parketnrs. 10581 - 10975, 162
          - 1986 parketnrs. 10976 - 11430, 163
          - 1986 parketnrs. 11431 - 11805, 164
          - 1986 parketnrs. 11806 - 12205, 165
          - 1986 parketnrs. 12206 - 12590, 166
          - 1986 parketnrs. 12591 - 12800, 167
          - 1986 parketnrs. 12801 - 13264, 168
          - 1986 parketnrs. 13265 - 13464, 169
          - 1986 parketnrs. 13465 - 13700, 170
          - 1986 parketnrs. 13701 - 14210, 171
          - 1986 parketnrs. 14211 - 14660, 172
          - 1986 parketnrs. 14661 - 15170, 173
          - 1986 parketnrs. 15171 - 15543, 174
          - 1986 parketnrs. 15544 - 15666, 175
          - 1986 parketnrs. 15667 - 16115, 176
          - 1986 parketnrs. 16116 - 16415, 177
          - 1986 parketnrs. 16416 - 16907, 178
          - 1986 parketnrs. 16908 - 17350, 179
          - 1986 parketnrs. 17351 - 17810, 180
          - 1986 parketnrs. 17811 - 18180, 181
          - 1986 parketnrs. 18181 - 18620, 182
          - 1986 parketnrs. 18621 - 19091, 183
          - vervallen, 184
          - vervallen, 185
          - vervallen, 186
          - 1986 parketnrs. 19093 - 19480, 187
          - 1986 parketnrs. 19481 - 19899, 188
          - 1986 parketnrs. 19900 - 20369, 189
          - 1986 parketnrs. 20370 - 20899, 190
          - 1986 parketnrs. 20900 - 21252, 191
          - 1986 parketnrs. 21253 - 21690, 192
          - 1986 parketnrs. 21691 - 22189, 193
          - 1986 parketnrs. 22190 - 22595, 194
          - 1986 parketnrs. 22596 - 23057, 195
          - 1986 parketnrs. 23058 - 23491, 196
          - 1986 parketnrs. 23492 - 23877, 197
          - 1986 parketnrs. 23878 - 24385, 198
          - 1986 parketnrs. 24386 - 24756, 199
          - 1986 parketnrs. 24757 - 24940, 200
          - 1986 parketnrs. 24941 - 25003, 201
            Bijgevoegd parketnummer 26500/86
          - 1987 parketnrs. 5001 - 5215, 202
            Openbaarheid beperkt tot 01-01-2063
          - 1987 parketnrs. 5216 - 5645, 203
          - 1987 parketnrs. 5646 - 6115, 204
          - 1987 parketnrs. 6116 - 6625, 205
          - 1987 parketnrs. 6626 - 7056, 206
          - 1987 parketnrs. 7057 - 7307, 207
          - 1987 parketnrs. 7308 - 7675, 208
          - 1987 parketnrs. 7676 - 8047, 209
          - 1987 parketnrs. 8048 - 8325, 210
          - 1987 parketnrs. 8326 - 8760, 211
          - 1987 parketnrs. 8761 - 9060, 212
          - 1987 parketnrs. 9061 - 9570, 213
          - 1987 parketnrs. 9571 - 9970, 214
          - 1987 parketnrs. 9971 - 10695, 215
          - 1987 parketnrs. 10696 - 11210, 216
          - 1987 parketnrs. 11211 - 11589, 217
          - 1987 parketnrs. 11590 - 11960, 218
          - 1987 parketnrs. 11961 - 12382, 219
          - 1987 parketnrs. 12383 - 12760, 220
          - 1987 parketnr. 12761 (deel I), 221
          - 1987 parketnr. 12761 (deel II), 222
          - 1987 parketnr. 12761 (deel III), 223
          - 1987 parketnr. 12761 (deel IV), 224
          - 1987 parketnrs. 12762 - 13295, 225
          - 1987 parketnrs. 13296 - 13716, 226
          - 1987 parketnrs. 13717 - 14280, 227
          - 1987 parketnrs. 14281 - 14660, 228
          - 1987 parketnrs. 14661 - 15160, 229
          - 1987 parketnrs. 15161 - 15729, 230
          - 1987 parketnrs. 15730 - 16280, 231
          - 1987 parketnrs. 16281 - 16643, 232
          - 1987 parketnrs. 16644 - 16970, 233
          - 1987 parketnrs. 16971 - 17218, 234
          - 1987 parketnrs. 17219 - 17437, 235
          - 1987 parketnrs. 17438 - 17660, 236
          - 1987 parketnrs. 17661 - 18145, 237
          - 1987 parketnrs. 18146 - 18555, 238
          - 1987 parketnrs. 18556 - 18929, 239
          - 1987 parketnr. 18930, 240
          - 1987 parketnrs. 18931 - 19372, 241
          - 1987 parketnrs. 19373 - 19768, 242
          - 1987 parketnrs. 19769 - 20229, 243
          - 1987 parketnrs. 20230 - 20735, 244
          - 1987 parketnrs. 20736 - 21084, 245
          - 1987 parketnrs. 21085 - 21181, 246
          - 1987 parketnrs. 21182 - 21623, 247
          - 1987 parketnrs. 21624 - 21967, 248
          - 1987 parketnrs. 21968 - 22387, 249
          - 1987 parketnrs. 22388 - 22819, 250
          - 1987 parketnrs. 22820 - 23202, 251
          - 1987 parketnrs. 23203 - 23452, 252
          - 1987 parketnrs. 23453 - 23980, 253
          - 1987 parketnrs. 23981 - 24398, 254
          - 1987 parketnrs. 24399 - 24402, 255
            Bij nummers 24399/87 en 24402/87 zijn tevens de parketnummers 23626/87 t/m 23631/87 en 23978/87 t/m 23981/87 gearchiveerd.
          - 1987 parketnrs. 24403 - 24777, 256
          - 1987 parketnrs. 24778 - 25122, 257
          - 1988 parketnrs. 5001 - 5240, 258
            Openbaarheid beperkt tot 01-01-2064
          - 1988 parketnrs. 5241 - 5640, 259
          - 1988 parketnrs. 5641 - 6115, 260
          - 1988 parketnrs. 6116 - 6346, 261
          - 1988 parketnr. 6347, 262
          - 1988 parketnrs. 6348 - 6495, 263
          - 1988 parketnrs. 6496 - 6915, 264
          - 1988 parketnrs. 6916 - 7350, 265
          - 1988 parketnrs. 7351 - 7735, 266
          - 1988 parketnrs. 7736 - 8150, 267
          - 1988 parketnrs. 8151 - 8505, 268
          - 1988 parketnrs. 8506 - 8844, 269
          - 1988 parketnrs. 8845 - 9159, 270
          - 1988 parketnrs. 9160 - 9343, 271
          - 1988 parketnrs. 9344 - 9699, 272
          - 1988 parketnrs. 9700 - 10160, 273
          - 1988 parketnrs. 10161 - 10455, 274
          - 1988 parketnrs. 10456 - 10785, 275
          - 1988 parketnr. 10786 (deel I), 276
          - 1988 parketnr. 10786 (deel II), 277
          - 1988 parketnrs. 10787 - 11200, 278
          - 1988 parketnrs. 11201 - 11770, 279
          - 1988 parketnrs. 11771 - 12114, 280
          - 1988 parketnrs. 12115 - 12681, 281
          - 1988 parketnrs. 12682 - 13059, 282
          - 1988 parketnrs. 13060 - 13340, 283
          - 1988 parketnrs. 13341 - 13742, 284
          - 1988 parketnrs. 13743 - 14121, 285
          - 1988 parketnrs. 14122 - 14675, 286
          - 1988 parketnrs. 14676 - 14960, 287
          - 1988 parketnrs. 14961 - 15401, 288
          - 1988 parketnrs. 15402 - 15595, 289
          - 1988 parketnrs. 15596 - 15890, 290
          - 1988 parketnrs. 15891 - 16345, 291
          - 1988 parketnrs. 16346 - 16749, 292
          - 1988 parketnrs. 16750 - 16850, 293
          - 1988 parketnrs. 16851 - 17256, 294
          - 1988 parketnrs. 17257 - 17800, 295
          - 1988 parketnrs. 17801 - 18315, 296
          - 1988 parketnrs. 18316 - 18699, 297
          - 1988 parketnrs. 18700 - 19204, 298
          - 1988 parketnrs. 19205 - 19494, 299
          - 1988 parketnr. 19495, 300
          - 1988 parketnrs. 19496 - 19624, 301
          - 1988 parketnrs. 19625 - 19960, 302
          - 1988 parketnrs. 19961 - 20400, 303
          - 1988 parketnrs. 20401 - 20780, 304
          - 1988 parketnrs. 20781 - 21150, 305
          - 1988 parketnrs. 21151 - 21325, 306
          - 1988 parketnrs. 25001 - 25435, 307
          - 1988 parketnrs. 25436 - 25885, 308
          - 1988 parketnrs. 25886 - 26274, 309
          - 1988 parketnrs. 26275 - 26665, 310
          - 1988 parketnrs. 26666 - 27050, 311
          - 1988 parketnrs. 27051 - 27470, 312
          - 1988 parketnrs. 27471 - 27810, 313
          - 1988 parketnrs. 27811 - 28144, 314
          - 1988 parketnrs. 28145 - 28376, 315
          - 1989 parketnrs. 5001 - 5532, 316
          - 1989 parketnrs. 7001 - 7299, 317
          - 1989 parketnrs. 7300 - 7650, 318
          - 1989 parketnrs. 7651 - 7999, 319
          - 1989 parketnrs. 8000 - 8410, 320
          - 1989 parketnrs. 8411 - 8793, 321
          - 1989 parketnrs. 8794 - 9100, 322
          - 1989 parketnrs. 9101 - 9545, 323
          - 1989 parketnrs. 9546 - 9985, 324
          - 1989 parketnrs. 9986 - 10482, 325
          - 1989 parketnrs. 10483 - 10905, 326
          - 1989 parketnrs. 10906 - 11294, 327
          - 1989 parketnrs. 11295 - 11440, 328
          - 1989 parketnrs. 11441 - 11600, 329
          - 1989 parketnrs. 25001 - 25075, 330
          - 1989 parketnrs. 25076 - 25189, 331
          - 1989 parketnrs. 25190 - 25324, 332
          - 1989 parketnrs. 25325 - 25749, 333
          - 1989 parketnrs. 25750 - 26070, 334
          - 1989 parketnrs. 26071 - 26499, 335
          - 1989 parketnrs. 26500 - 26770, 336
          - 1989 parketnrs. 26771 - 27235, 337
          - 1989 parketnrs. 27236 - 27612, 338
          - 1989 parketnrs. 27613 - 27940, 339
          - 1989 parketnrs. 27941 - 28200, 340
          - 1989 parketnrs. 28201 - 28600, 341
          - 1989 parketnrs. 28601 - 29014, 342
          - 1989 parketnrs. 29501 - 29621, 343
          - 1989 parketnrs. 30001 - 30389, 344
          - 1989 parketnrs. 30390 - 30539, 345
          - 1989 parketnrs. 50001 - 50124, 346
          - 1989 parketnrs. 52001 - 52075, 347
          - 1989 parketnrs. 52076 - 52334, 348
          - 1989 parketnrs. 52335 - 52685, 349
          - 1989 parketnrs. 52686 - 52794, 350
          - 1989 parketnrs. 52795 - 53089, 351
          - 1989 parketnrs. 53090 - 53499, 352
          - 1989 parketnrs. 53500 - 53944, 353
          - 1989 parketnrs. 53945 - 54248, 354
          - 1989 parketnrs. 54249 - 54439, 355
          - 1989 parketnrs. 54440 - 54699, 356
          - 1989 parketnrs. 54700 - 55049, 357
          - 1989 parketnrs. 55050 - 55345, 358
          - 1989 parketnrs. 55346 - 55539, 359
          - 1989 parketnrs. 55540 - 55855, 360
          - 1989 parketnrs. 55856 - 56199, 361
          - 1989 parketnrs. 56200 - 56534, 362
          - 1989 parketnrs. 56535 - 57279, 363
          - 1989 parketnrs. 57280 - 57341, 364
          - 1989 parketnrs. 70001 - 70180, 365
          - 1989 parketnrs. 70181 - 70499, 366
          - 1989 parketnrs. 70500 - 70758, 367
          - 1989 parketnrs. 71001 - 71030, 368
          - 1989 parketnrs. 71031 - 72119, 369
          - 1989 parketnrs. 72120 - 72409, 370
          - 1989 parketnrs. 72410 - 72850, 371
          - 1989 parketnrs. 72851 - 73234, 372
          - 1989 parketnrs. 73235 - 73719, 373
          - 1989 parketnrs. 73720 - 74109, 374
          - 1989 parketnrs. 74110 - 74399, 375
          - 1989 parketnrs. 74400 - 74812, 376
          - 1989 parketnrs. 74813 - 75125, 377
          - 1989 parketnrs. 75126 - 75570, 378
          - 1989 parketnrs. 75571 - 75999, 379
          - 1989 parketnrs. 76000 - 76925, 380
        - Kaartsystemen van strafzaken op alfabet en jaar, met vermelding van parketnummer, welke zijn behandeld op de zittingen door de rechters van de meervoudige of enkelvoudige kamer(s), 1980 - 1989; 381-511; 131 kaartsystemen
          Zie voor de dossiers de inv.nrs. 5 - 80
          - 1980 A - Bosc, 381
          - 1980 Bosm - Eb, 382
          - 1980 Ec - Her, 383
          - 1980 Hes - Kool, 384
          - 1980 Koom - Mok, 385
          - 1980 Mol - Ramb, 386
          - 1980 Ramc - Spa, 387
          - 1980 Spe - Voi, 388
          - 1980 Vol - Z, 389
          - 1981 A - Boer, 390
          - 1981 Boes - Dem, 391
          - 1981 Den - Goo, 392
          - 1981 Gop - Hos, 393
          - 1981 Hou - Kom, 394
          - 1981 Kon - Manna, 395
          - 1981 Manne - Ou, 396
          - 1981 Ov - Ros, 397
          - 1981 Rot - Stav, 398
          - 1981 Ste - Vin, 399
          - 1981 Vir - Z, 400
          - 1982 A - Blok, 401
          - 1982 Blom - Col, 402
          - 1982 Com - F, 403
          - 1982 G - Hil, 404
          - 1982 Hin - Kie, 405
          - 1982 Kil - Linn, 406
          - 1982 Lint - Niem, 407
          - 1982 Nier - Rag, 408
          - 1982 Rah - Sel, 409
          - 1982 Sem - To, 410
          - 1982 Tr - Wer, 411
          - 1982 Wes - Z, 412
          - 1983 A - Bim, 413
          - 1983 Bin - Car, 414
          - 1983 Cas - Erd, 415
          - 1983 Erf - Har, 416
          - 1983 Has - Jone, 417
          - 1983 Jong - Kri, 418
          - 1983 Kro - Mas, 419
          - 1983 Mat - O, 420
          - 1983 P - Rood, 421
          - 1983 Roon - Sn, 422
          - 1983 So - Vel, 423
          - 1983 Ven - Wr, 424
          - 1983 Wu - Z, 425
          - 1984 A - Bier, 426
          - 1984 Bies - By, 427
          - 1984 C - Ej, 428
          - 1984 Ek - Had, 429
          - 1984 Hae - Hy, 430
          - 1984 I - Koem, 431
          - 1984 Koen - Lo, 432
          - 1984 Lu - Ne, 433
          - 1984 Ng - Pri, 434
          - 1984 Pro - Schad, 435
          - 1984 Schae - Stra, 436
          - 1984 Stre - Ving, 437
          - 1984 Vink - W, 438
          - 1984 Y - Z, 439
          - 1985 A - Bev, 440
          - 1985 Bex - Bur, 441
          - 1985 Bus - Ele, 442
          - 1985 Elf - Hal, 443
          - 1985 Ham - I, 444
          - 1985 J - Kol, 445
          - 1985 Kon - Loh, 446
          - 1985 Lok - Nana, 447
          - 1985 Nand - Por, 448
          - 1985 Pos - Scheen, 449
          - 1985 Scheep - Sum, 450
          - 1985 Sun - Vooi, 451
          - 1985 Voor - Z, 452
          - 1986 A - Bid, 453
          - 1986 Bie - Bur, 454
          - 1986 Bus - Dur, 455
          - 1986 Dus - Groos, 456
          - 1986 Groot - Hon, 457
          - 1986 Hoo - Kaya, 458
          - 1986 Kaz - Land, 459
          - 1986 Lang - Mel, 460
          - 1986 Men - O, 461
          - 1986 P - Rig, 462
          - 1986 Ril - Sl, 463
          - 1986 Sm - T, 464
          - 1986 U - Wa, 465
          - 1986 We - Z, 466
          - 1987 A - Berg, 467
          - 1987 Berge - Broe, 468
          - 1987 Brog - Dor, 469
          - 1987 Dos - Glo, 470
          - 1987 Gly - Hiep, 471
          - 1987 Hier - J, 472
          - 1987 K - Lac, 473
          - 1987 Lad - Meer, 474
          - 1987 Meerm - Oor, 475
          - 1987 Oos - Ra, 476
          - 1987 Re - Sey, 477
          - 1987 Sel - Thei, 478
          - 1987 Theu - Vroem, 479
          - 1987 Vrol - Z, 480
          - 1988 A - Bier, 481
          - 1988 Bies - Chn, 482
          - 1988 Cho - Fer, 483
          - 1988 Fic - Herb, 484
          - 1988 Herd - Kara, 485
          - 1988 Kard - Lenz, 486
          - 1988 Leon - Nar, 487
          - 1988 Nas - Pron, 488
          - 1988 Pros - Sc, 489
          - 1988 Se - So, 490
            Hiaat vanaf letters So - Vianen, H.Th. van
          - 1988 Vi - Wi, 490
          - 1988 Wo - Z, 491
          - Unit Leiden/Alphen a/d Rijn:, 492-494
            - 1988 A - Kh, 492
            - 1988 Ki - Ven, 493
            - 1988 Ver - Z, 494
          - Unit Den-Haag I, Leiden/Alphen a/d Rijn en Delft:, 495-504
            - 1989 A - Boers, 495
            - 1989 Boert - Droo, 496
            - 1989 Drop - Hem, 497
            - 1989 Hen - Ke, 498
            - 1989 Kh - Mang, 499
            - 1989 Manh - Pam, 500
            - 1989 Pan - Schef, 501
            - 1989 Schel - Valk, 502
            - 1989 Valp - Zi, 503
            - 1989 Zl - Zy, 504
          - Unit Den-Haag II:, 505-507
            - 1989 A - Gos, 505
            - 1989 Got - Pai, 506
            - 1989 Pal - Z, 507
          - Minderjarige verdachten units Den-Haag I + II:, 508-509
            - 1989 A - Z (unit I), 508
            - 1989 A - Z (unit II), 509
          - Minderjarige verdachten units Delft + Leiden:, 510-511
            - 1989 A - Z (unit Delft), 510
            - 1989 A - Z (unit Leiden), 511
        - Rollen van zaken, die gediend hebben voor de meervoudige of enkelvoudige kamer(s) van de arrondissementsrechtbank (de zgn. archieflijst voor de griffie), 1980 - 1989; 512-757; 246 pakken
          Zie voor de dossiers de inventarisnummers 5 - 380.
          : Op enkele rollen werden de namen aangetekend van advocaten die op desbetreffende openbare terechtzitting van de arrondissementsrechtbank een eed/belofte hadden afgelegd.
          In de inventarisnummers 750 - 757 zitten naast de geünifeerde modellen ook archieflijsten, die voor het eerst lokaal zijn opgemaakt met een geautomatiseerde tekstverwerker.
          - 1980 jan 2 - 31, 512
          - 1980 febr 1 - 29, 513
          - 1980 mrt 3 - 31, 514
          - 1980 apr 1 - 15, 515
          - 1980 apr 16 - 29, 516
          - 1980 mei 1 - 20, 517
          - 1980 mei 21 - 30, 518
          - 1980 juni 2 - 30, 519
          - 1980 juli 1 - 31, 520
          - 1980 aug 1 - 15, 521
          - 1980 aug 18 - 29, 522
          - 1980 sept 1 - 25, 523
          - 1980 okt 1 - 15, 524
          - 1980 okt 16 - 31, 525
          - 1980 nov 3 - 17, 526
          - 1980 nov 18 - 28, 527
          - 1980 dec 1 - 15, 528
          - 1980 dec 16 - 30, 529
          - 1981 jan 5 - 15, 530
          - 1981 jan 16 - 30, 531
          - 1981 febr 2 - 13, 532
          - 1981 febr 16 - 27, 533
          - 1981 mrt 2 - 13, 534
          - 1981 mrt 16 - 31, 535
          - 1981 apr 1 - 15, 536
          - 1981 apr 16 - 29, 537
          - 1981 mei 1 - 15, 538
          - 1981 mei 18 - 29, 539
          - 1981 juni 1 - 15, 540
          - 1981 juni 16 - 30, 541
          - 1981 juli 1 - 15, 542
          - 1981 juli 16 - 30, 543
          - 1981 aug 3 - 14, 544
          - 1981 aug 17 - 31, 545
          - 1981 sept 1 - 15, 546
          - 1981 sept 16 - 30, 547
          - 1981 okt 1 - 15, 548
          - 1981 okt 16 - 30, 549
          - 1981 nov 2 - 13, 550
          - 1981 nov 16 - 30, 551
          - 1981 dec 1 - 15, 552
          - 1981 dec 16 - 28, 553
          - 1982 jan 4 - 15, 554
          - 1982 jan 18 - 29, 555
          - 1982 febr 1 - 15, 556
          - 1982 febr 16 - 26, 557
          - 1982 mrt 1 - 15, 558
          - 1982 mrt 16 - 31, 559
          - 1982 apr 1 - 6, 560
          - 1982 apr 7 - 20, 561
          - 1982 apr 21 - 29, 562
          - 1982 mei 3 - 14, 563
          - 1982 mei 17 - 28, 564
          - 1982 juni 1 - 15, 565
          - 1982 juni 16 - 30, 566
          - 1982 juli 1 - 15, 567
          - 1982 juli 16 - 30, 568
          - 1982 aug 2 - 13, 569
          - 1982 aug 16 - 31, 570
          - 1982 sept 1 - 15, 571
          - 1982 sept 16 - 30, 572
          - 1982 okt 1 - 15, 573
          - 1982 okt 16 - 29, 574
          - 1982 nov 1 - 15, 575
          - 1982 nov 16 - 30, 576
          - 1982 dec 1 - 15, 577
          - 1982 dec 16 - 31, 578
          - 1983 jan 3 - 14, 579
          - 1983 jan 17 - 31, 580
          - 1983 febr 1 - 15, 581
          - 1983 febr 16 - 28, 582
          - 1983 mrt 1 - 15, 583
          - 1983 mrt 16 - 31, 584
          - 1983 apr 5 - 15, 585
          - 1983 apr 18 - 29, 586
          - 1983 mei 2 - 13, 587
          - 1983 mei 16 - 31, 588
          - 1983 juni 1 - 15, 589
          - 1983 juni 16 - 30, 590
          - 1983 juli 1 - 15, 591
          - 1983 juli 18 - 29, 592
          - 1983 aug 1 - 15, 593
          - 1983 aug 16 - 31, 594
          - 1983 sept 1 - 15, 595
          - 1983 sept 16 - 30, 596
          - 1983 okt 3 - 14, 597
          - 1983 okt 17 - 28, 598
          - 1983 nov 1 - 15, 599
          - 1983 nov 16 - 30, 600
          - 1983 dec 1 - 8, 601
          - 1983 dec 9 - 30, 602
          - 1984 jan 1 - 13, 603
          - 1984 jan 16 - 31, 604
          - 1984 febr 1 - 13, 605
          - 1984 febr 14 - 29, 606
          - 1984 mrt 1 - 15, 607
          - 1984 mrt 16 - 23, 608
          - 1984 mrt 26 - 30, 609
          - 1984 apr 2 - 13, 610
          - 1984 apr 16 - 27, 611
          - 1984 mei 1 - 15, 612
          - 1984 mei 16 - 29, 613
          - 1984 juni 1 - 15, 614
          - 1984 juni 18 - 29, 615
          - 1984 juli 2 - 13, 616
          - 1984 juli 16 - 31, 617
          - 1984 aug 1 - 15, 618
          - 1984 aug 16 - 31, 619
          - 1984 sept 3 - 14, 620
          - 1984 sept 17 - 28, 621
          - 1984 okt 1 - 15, 622
          - 1984 okt 16 - 31, 623
          - 1984 nov 1 - 15, 624
          - 1984 nov 16 - 30, 625
          - 1984 dec 3 - 13, 626
          - 1984 dec 14 - 27, 627
          - 1985 jan 2 - 10, 628
          - 1985 jan 11 - 18, 629
          - 1985 jan 21 - 31, 630
          - 1985 febr 1 - 14, 631
          - 1985 febr 15 - 28, 632
          - 1985 mrt 1 - 15, 633
          - 1985 mrt 18 - 25, 634
          - 1985 mrt 26 - 29, 635
          - 1985 apr 1 - 12, 636
          - 1985 apr 16 - 23, 637
          - 1985 apr 24 - 29, 638
          - 1985 mei 1 - 15, 639
          - 1985 mei 17 - 31, 640
          - 1985 juni 3 - 14, 641
          - 1985 juni 18 - 28, 642
          - 1985 juli 1 - 9, 643
          - 1985 juli 10 - 31, 644
          - 1985 aug 1 - 15, 645
          - 1985 aug 16 - 23, 646
          - 1985 aug 26 - 30, 647